# 增资控股合并

提问人：weirdstone 时间：2019-01-04 20:14:45
A 公司向 B 公司投资 1000 万增资扩股以达到控制目的，增资后 A 公司持股比例占 B 公司股权的 80%，已完成工商及董监高的变更，尚未缴纳增资款。同时，A公司以借款的形式转款 1 亿到B 公司。在此条件下，是否满足合并条件纳入合并范围？如果符合纳入合并条件，合并日该如何确定，在合并层面母公司及少数股东损益和权益如何确定？
现在比较困惑的是，从形式上不满足支付 50% 的以上对价款的条件，但是公司实质已经能控制被投资企业，而已向被投资企业转款 1 亿远远大于增资款，可以说明 A 公司投资 B公司的真实意图。

回答人：chenyiwei
关键看 B 公司的各方股东是否均认可 A 已就该 80% 股权享有股东权利，该 1 亿元为何以借款的名义投入，是否还有撤回的可能性？或者在满足什么条件的前提下，将借款转为增资款？

提问人：weirdstone 时间：2019-01-06 10:09:47
谢谢版主！按公司章程约定和股东会决，A 享有 80%的股东权利，B 公司的董监高也已由 A 公司派驻安排，且尚未到章程约定的最后出资期限。至于 1 亿元以借款名义投入，是因为两年前本来就转到 B公司去了。本来想债转股，但律师的担心以后公司 IPO 存在瑕疵，准备想企业退回来重新走账。但是 B 公司款项已经用于经营了，A 暂时也没有其他资金来源来重走投资款，所以只有分阶段多次从 B公司逐步将款回到 A 公司归还原来的借款，再从 A 以逐步多次增资到 B 公司，但这持续时间可能比较长。形成历史原因是：A 公司原为新三板挂牌企业，后退板冲 IPO 被发现实际控制人占用 A 公司资金被否（B 公司就是 A 公司新三板挂牌后实际控制人和其他几个自然人投资的公司）。现在做的事情就是把 B收为 A 的子公司，除了增资款的事项其他事项均已完毕。A公司准备几年后会再次 IPO.

回答人：chenyiwei
如是，可以考虑确认 A 对 B的股权投资，以及 A对 B 的控制关系。